臺灣臺北地方法院刑事判決
111年度審訴字第1210號
公  訴  人  臺灣臺北地方檢察署檢察官
被      告  鄧曉虹


上列被告因妨害風化案件，經檢察官提起公訴（111年度偵字第4
336號），本院判決如下：
    主  文
鄧曉虹意圖使女子與他人為猥褻之行為，而容留以營利，累犯，
處有期徒刑肆月，如易科罰金，以新臺幣壹仟元折算壹日。
扣案如附表所示之物均沒收。
    事  實
鄧曉虹意圖營利，基於容留成年女子與男客為猥褻行為之犯意，
自民國110年11月16日前某日起，以每月新臺幣(下同)28,000元
，承租臺北市○○區○○街0巷00號2、3樓房屋（下稱本案房屋）為
營業場所，對外假藉按摩之名，以LINE暱稱「台北泫雅工作室 
請放心」及聯絡電話0000000000號，提供上址2樓容留成年女子
與不特定男客進行半套性交易，收費方式為每次2,000元，鄧曉
虹可從中抽取500元之方式牟利。嗣警於110年12月29日16時35分
許獲悉上址涉及非法經營妨害風化場所，當場查獲鄧曉虹容留成
年女子伊莎蓓正與男客陳秉和從事半套性交易，而查悉上情。
    理  由
壹、證據能力方面：
一、本案所引用之供述及非供述證據，檢察官及被告鄧曉虹均不
    爭執各該證據之證據能力（見本院111年度審訴字第1210號
    卷，下稱本院卷，第37頁、第72頁），且亦查無依法應排除
    其證據能力之情形，是後述所引用證據之證據能力均無疑義
    ，先予敘明。至被告雖於審理中主張證人陳秉和於警詢中之
    證述無證據能力，惟：
　㈠刑事訴訟法第159條之5有關傳聞例外之規定，係賦予當事人
    證據能力處分權，將原不得為證據之傳聞證據，賦予證據能
    力。該條第1項所定「同意作為證據」係指經當事人「明示
    同意」而言；如當事人已明示同意作為證據，其意思表示並
    無瑕疵，且經踐行法定證據調查程序，認具適當性要件後，
    基於維護訴訟程序安定性、確實性之要求，即無許再行撤回
    同意之理（最高法院106年度台上字第3258號刑事判決意旨
    足資參照）。
　㈡被告於本院準備程序中既已就證據能力部分表示「同意有證
    據能力」、「同意作為本案證據使用」（見本院卷第37頁、
    第72頁），雖被告於審理中卻更為上開主張，然揆諸前揭說
    明，被告此部分主張顯係臨訟卸責之詞，不足憑採。
　㈢況證人陳秉和於警詢中之證述甚為詳盡，並提供其與伊莎蓓
    之LINE對話紀錄相佐【見臺灣臺北地方檢察署（下稱甲○）1
    11年度偵字第4336號卷（下稱偵卷）第35頁反面至第36頁反
    面】，且依證人陳秉和之警詢筆錄內容所示，係採取一問一
    答方式，證人陳秉和對於警方之問題均能為連續陳述，員警
    亦無誘導或脅迫之情，有甲○勘驗報告1份在卷可憑（見偵卷
    第56頁至第67頁），足認證人陳秉和於警詢時之陳述顯係出
    於自由意志，並非經不正方法取得，亦無不可信之情形存在
    ，易言之，依證人陳秉和製作警詢筆錄時之外在附隨環境與
    條件，尚查無不法取證或筆錄記載失真等情事，酌以其在警
    詢中所為證述距本案為警查獲時較近，當時記憶自較深刻清
    晰，可立即回想反應其所親身見聞體驗之事實，不致因時隔
    日久而遺忘案情或記憶受外力之污染，時間上尚不及權衡利
    害及取捨得失，或出於不想生事而刻意為迴護被告之證詞，
    是證人陳秉和於警詢時之心理狀態既未遭受任何外力壓迫，
    記憶未受污染，心智亦屬健全，其所述應係出於真意，依當
    時客觀環境與條件加以觀察，堪認其警詢筆錄應具有較可信
    之特別情況，復為證明被告本案犯罪事實存否所必要，依刑
    事訴訟法第159條之2規定，應認有證據能力。
二、被告另辯稱：本案扣押物係員警違法搜索，扣押筆錄及扣案
    物均無證據能力云云（見本院卷第86頁、第87頁），惟：
　㈠刑事訴訟上所稱之搜索，是指以發現被告、犯罪嫌疑人或犯
    罪證據、可得沒收之物為目的，而對於被告、犯罪嫌疑人或
    第三人之身體、物件、電磁紀錄及住宅或其他處所等，施以
    搜查探索之強制處分；而所謂扣押，則是指為保全可為證據
    、得沒收之物，或保全追徵，而對特定物品、犯罪嫌疑人、
    被告或第三人之財產，予以暫時占有（手段不以直接占有為
    限，以命原持有人或其他特定人予以保管之間接占有，亦屬
    之）之強制處分。因此，搜索、扣押乃不同之強制處分，雖
    實務上所為之扣押常以搜索為前置行為，但亦有未經搜索所
    為之扣押，例如刑事訴訟法第133條第3項：「對於應扣押物
    之所有人、持有人或保管人，得命其提出或交付」、同法第
    143條前段：「被告、犯罪嫌疑人或第三人遺留在犯罪現場
    之物（而予留存）」、同法第143條後段：「所有人、持有
    人或保管人任意提出或交付之物（而予留存）」等，均屬之
    。
　㈡本案扣案物之記載僅為「扣押筆錄」（見偵卷第28頁），易
    言之，員警並未經搜索程序，是被告辯稱員警違法搜索云云
    ，已屬無據。又扣案如附表所示之物，係員警獲悉本案房屋
    又有不法情事，再次前往取締後，發現被告有裝設便於其隨
    時提防員警查緝之相關監視設備，員警遂依刑事訴訟法第13
    3條第3項之規定予以扣押，是員警所為扣押當有證據能力，
    被告上開所辯，洵無足採。
貳、實體方面：
一、訊據被告固不否認其有承租本案房屋，惟辯稱：本案房屋係
    其休息及兼做按摩工作之處，並無容留他人從事性交易之行
    為云云。
二、經查：
　㈠本案房屋係被告所承租，伊莎蓓與陳秉和確有相約於110年12
    月29日16時許在本案房屋2樓見面，陳秉和依約前往，伊莎
    蓓已在本案房屋2樓等情，業據證人伊莎蓓及陳秉和於警詢
    中證述明確（見偵卷第13頁至第15頁反面、第20頁至第25頁
    ），並有伊莎蓓與陳秉和之LINE對話紀錄翻拍照片在卷可佐
    （見偵卷第35頁反面至第36頁反面），且為被告所不爭執，
    是此部分事實，首堪認定。
　㈡證人陳秉和於警詢中證稱：其之前在網路上有看到相關的按
    摩資訊，就加入伊莎蓓的LINE與她聯絡，當時前往本案房屋
    2樓，係要與伊莎蓓進行按摩及從事半套性交易，本案房屋
    係被告所承租，被告提供場所給伊莎蓓從事性交易，並從中
    賺取金錢，因為其有聽伊莎蓓說過她與客人在該處從事性交
    易要給被告500元等語（見偵卷第20頁至第21頁）。又陳秉
    和之警詢筆錄製作過程中，員警係採一問一答方式進行，未
    見員警有誘導陳述之情，期間陳秉和亦有與員警就筆錄之用
    字遣詞應如何繕打進行討論，有甲○勘驗報告1份在卷可憑（
    見偵卷第56頁至第67頁），且陳秉和上開證述內容，核與其
    和伊莎蓓間之LINE對話記錄大致相符（見偵卷第35頁反面至
    第36頁反面），是陳秉和所為上開證述，應屬非虛，堪可採
    信。基此，被告確有容留伊莎蓓與他人進行性交易之事實，
    堪予認定。
　㈢被告雖以前揭情詞置辯，惟被告並未取得相關按摩執照，業
    據被告陳明在卷（見本院卷第88頁），且被告以LINE ID「k
    wkwkw1234」及聯絡電話0000000000號作為聯繫方式，並在
    網路平臺上以「手感一流～放鬆您的身心」、「最良好的服
    務～最親切的美容師」、「服務最徹底～一對一的VIP房」、
    「環境清幽～絕對沒有人干擾喔」、「各種不同的＊＊裝扮服
    裝＊＊」、「……指定服裝服務〈不需另加價（限回客），照片
    都是本人〉」等用語刊登廣告，其內並有女性裸露胸部之照
    片（見偵卷第38頁），顯非正常按摩店人員一般之穿著，且
    上開用語已暗示可提供按摩以外之其他服務甚明，又被告在
    前揭網頁亦載明「工作室位置：台北市忠孝東路二段 近捷
    運忠孝新生站」（見偵卷第38頁），而被告所承租之本案房
    屋即在捷運忠孝新生站附近，據此，被告承租本案房屋，顯
    係供作容留自己或他人為性交易之處所無疑。
　㈣證人伊莎蓓雖於警詢中陳稱：其到本案房屋係要去看房子云
    云。然查：證人陳秉和於警詢中供稱：警方進屋前，被告上
    來敲門告知其與伊莎蓓說警方在樓下，要其與伊莎蓓趕快把
    衣服穿起來，並套好說今天是伊莎蓓要承租房子，所以過來
    看房子，並要其與伊莎蓓將手機內之訊息刪除等語（見偵卷
    第21頁反面），復依被告與伊莎蓓之LINE對話記錄所示，伊
    莎蓓曾多次向被告要求要過去使用本案房屋（見偵卷第34頁
    至第35頁），顯然伊莎蓓之目的並非看房甚明，況若伊莎蓓
    當天係要去看房，何以被告不在伊莎蓓身邊陪同？且被告又
    另行以LINE傳送「警察在外面」、「你要跟客人一起出去哦
    」等訊息予伊莎蓓（見偵卷第35頁），凡此益徵被告確有提
    供本案房屋之2樓房間容留伊莎蓓與他人為性交易之事實。
　㈤證人陳秉和於111年3月2日偵訊中雖證稱：其當天是要找伊莎
    蓓按摩，順便拿鞋子給伊莎蓓，其並沒有與伊莎蓓為性交易
    ，是警察質疑後，其才順著警察的意思講云云（見偵卷第52
    頁反面至第53頁）。然查：員警在確認證人陳秉和之個人基
    本資料後，一開始即詢問證人陳秉和「……今日到這個地址來
    是要做什麼事？今天來這幹嘛？」，證人陳秉和主動供稱：
    「從事所謂的…半套服務」等語（見偵卷第56頁反面），且
    員警在對證人陳秉和製作筆錄過程中，並無脅迫或誘導之情
    ，對於筆錄之用語，亦有與證人陳秉和進行討論，確認筆錄
    之記載是否符合證人陳秉和之真意，有甲○勘驗報告在卷可
    憑（見偵卷第56頁至第67頁），又證人陳秉和於案發當天即
    隨同員警到案製作警詢筆錄，而偵訊筆錄則係檢察官在案發
    後3個月才傳喚其到庭說明，證人陳秉和在該期間已有與被
    告聯繫之可能及機會，足徵證人陳秉和嗣後翻異前詞，顯係
    刻意迴護被告，是其偵訊中所為對被告有利之證述，顯不可
    採。
　㈥被告雖聲請傳喚證人伊莎蓓到庭作證（見本院卷第72頁），
    惟被告於準備程序中供稱：伊莎蓓目前已不在臺灣，不知何
    時再來臺等語（見本院卷第73頁），依此，被告所聲請調查
    之證據，即無調查可能，併此敘明。　
三、綜上所述，被告前揭犯行洵堪認定，本案事證明確，應予依
    法論科。
四、論罪科刑：
　㈠按刑法第231條之犯罪構成要件，乃以行為人主觀上有營利及
    使男女與他人為性交或猥褻行為之犯意，客觀上有引誘、容
    留或媒介之行為已足，屬於形式犯。故行為人只要以營利為
    目的，有使男女與他人為性交或猥褻行為之意圖，而著手引
    誘、容留或媒介行為，即構成犯罪；至該男女與他人是否有
    為性交或猥褻之行為，則非所問，亦不以媒介行為人取得財
    物或利益，始足當之。是其犯罪係即時完成，無待任何具體
    有形之結果可資發生，性質上與未遂犯並不相容，應無未遂
    犯可言（最高法院98年度台上字第862號判決意旨參照）。
    次按媒介指居間介紹，使男女因行為人之介紹牽線行為而能
    與他人為性交；容留指提供為性交之場所而言（最高法院94
    年度台上字第6002號判決意旨參照）。
　㈡被告以營利為目的，容留伊莎蓓與陳秉和從事性交易，依上
    說明，即已成罪，不因伊莎蓓與陳秉和實際上並無為性交易
    之意，或該次性交易未完成而有不同。是核被告所為，係犯
    刑法第231條第1項前段之意圖使女子與他人為猥褻之行為，
    而容留以營利罪。
　㈢被告前因妨害風化案件，經本院以108年度審簡上字第267號
    判決處有期徒刑2月確定，於109年2月4日易科罰金執行完畢
    等情，有臺灣高等法院被告前案紀錄表在卷可稽（見本院卷
    第93頁）。是被告於有期徒刑執行完畢後，5年內故意再犯
    本案有期徒刑以上之罪，為累犯，依司法院大法官會議釋字
    第775號解釋意旨，本院衡酌被告前已曾因意圖使女子與他
    人為性交之行為，而容留以營利案件，經法院判處罪刑並執
    行完畢，又故意再犯法益種類及罪質均相類之本案，衡酌被
    告之行為侵害法益及其不法內涵與罪責程度，暨其顯未因前
    案有期徒刑執行完畢而心生警惕，謹慎行事，漠視法紀，足
    徵其具有特別惡性及刑罰反應力薄弱之情狀，而有加重其刑
    之必要，爰依刑法第47條第1項規定，加重其刑。
　㈣爰以行為人之責任為基礎，審酌被告不思以正途賺取財物，
    竟容留成年女子與他人為猥褻行為以牟利，破壞善良風俗，
    敗壞社會風氣，所為誠屬不該，殊值非難，酌以被告矢口否
    認犯行之犯後態度，兼衡被告自陳高中畢業之教育程度、目
    前擔任舞蹈老師、收入不穩定、須扶養在大陸之父親及在臺
    就讀國中之1名子女之家庭生活經濟狀況（見本院卷第90頁
    ）暨其犯罪之動機、目的、手段等一切情狀，量處如主文所
    示之刑，並諭知易科罰金之折算標準，以資懲儆。
五、沒收部分：
　㈠按供犯罪所用之物，屬於犯罪行為人者，得沒收之。刑法第3
    8條第2項前段定有明文。又犯罪所得，屬於犯罪行為人者，
    沒收之。前二項之沒收，於全部或一部不能沒收或不宜執行
    沒收時，追徵其價額。刑法第38條之1第1項前段、第3項亦
    有明文。
　㈡證人陳秉和於警詢中供稱：其有聽伊莎蓓說要給被告500元作
    為其使用本案房屋之代價等語（見偵卷第21頁），復依陳秉
    和與伊莎蓓之LINE對話記錄所示，伊莎蓓向陳秉和表示「……
    I have to pay for this girl 500 for the room」（見偵
    卷第36頁），意即伊莎蓓須給付被告使用該房間之費用500
    元乙節，足堪認定。然卷內尚無證據可證被告已收受該500
    元之報酬，是就此部分即無從宣告沒收。
　㈢扣案如附表所示之物，均為被告所有，且係供被告本案所用
    ，悉應依刑法第38條第2項前段，宣告沒收。
六、職權告發部分：
　　證人陳秉和明知其與伊莎蓓有相約性交易之事實，並於警詢
    中證述明確，卻於檢察官偵訊中，就犯罪事實有重要關係事
    項，具結後為虛偽之證述，甚而誣指係「順著警察的意思講
    」（見偵卷第52頁反面），顯涉有偽證罪嫌，爰依刑事訴訟
    法第241條規定職權告發，移請檢察官另行偵辦，附此敘明
    。
七、據上論斷，應依刑事訴訟法第299條第1項前段，判決如主文
    。
本案經檢察官郭郁提起公訴，檢察官李明哲到庭執行職務。
中　　華　　民　　國　　111 　年　　11　　月　　15　　日
　　　　　　刑事第二十一庭審判長法　官  程克琳
　　　　　　　　　　　　　　　　法　官  倪霈棻
　　　　　　　　　　　　　　　　法  官  劉俊源
上正本證明與原本無異。
如不服本判決，應於收受送達後20日內向本院提出上訴書狀，並
應敘述具體理由；其未敘述上訴理由者，應於上訴期間屆滿後20
日內向本院補提理由書狀（附繕本），「切勿逕送上級法院」。
疫情而遲誤不變期間，得具狀向法院聲請回復原狀。
　　　　　　　　　　　　　　　　書記官　潘美靜
中　　華　　民　　國　　111 　年　　11　　月　　15　　日
附錄本案論罪科刑法條全文如下：
中華民國刑法第231條：
意圖使男女與他人為性交或猥褻之行為，而引誘、容留或媒介以
營利者，處5年以下有期徒刑，得併科10萬元以下罰金。以詐術
犯之者，亦同。
公務員包庇他人犯前項之罪者，依前項之規定加重其刑至二分之
一。

附表：
編號 扣案物名稱 數量 1 監視器螢幕 1臺 2 監視器鏡頭 3支 3 監視器主機 1臺 4 滑鼠 1個